# 解释 4 号中关于股份支付的规定如何理解？

提问人：nhkb 时间：2011-04-07 16:30:58
七、企业集团内涉及不同企业的股份支付交易应当如何进行会计处理?答：企业集团（由母公司和其全部子公司构成）内发生的股份支付交易，应当按照以下规定进行会计处理：（一）结算企业以其本身权益工具结算的，应当将该股份支付交易作为权益结算的股份支付处理；除此之外，应当作为现金结算的股份支付处理。结算企业是接受服务企业的投资者的，应当按照授予日权益工具的公允价值或应承担负债的公允价值确认为对接受服务企业的长期股权投资，同时确认资本公积（其他资本公积）或负债。（二）接受服务企业没有结算义务或授予本企业职工的是其本身权益工具的，应当将该股份支付交易作为权益结算的股份支付处理；接受服务企业具有结算义务且授予本企业职工的是企业集团内其他企业权益工具的，应当将该股份支付交易作为现金结算的股份支付处理。 1 、上市公司主体实施股权激励包括了子公司的高管，而非子公司单独实施股权激励的，是否属于这种情况？

回答人：chenyiwei
回复 楼主 nhkb 的帖子上市公司实施股权激励时，激励对象包括了该上市公司的子公司的高管，则在该上市公司的个别财务报表中，以及该子公司的财务报表中，应按解释 4 号第七条的规定处理。